【裁判字號】    97,上更(一),157
【裁判日期】    970528
【裁判案由】    毒品危害防制條例
【裁判全文】
臺灣高等法院刑事判決               97年度上更(一)字第157號
上  訴  人
即  被  告  甲○○
指定辯護人  扶助律師吳玲華律師
上  訴  人
即  被  告  乙○○
選任辯護人  張樹萱律師
上列上訴人因毒品危害防制條例案件，不服臺灣基隆地方法院96
年度訴字第78號，中華民國96年8月9日第一審判決（起訴案號：
臺灣基隆地方法院檢察署95年度偵字第4554號），提起上訴，本
院判決後，經最高法院發回更審，本院判決如下：
    主  文
原判決撤銷。
甲○○共同販賣第一級毒品，處有期徒刑壹拾捌年，扣案之SAMS
UNG、G-PLUS及OKWAP牌手機各壹支均沒收，販賣毒品所得新臺幣
貳萬零參佰元均沒收，如全部或一部不能沒收時，以其財產抵償
之。又共同轉讓第一級毒品，處有期徒刑貳年，扣案之 SAMSUNG
、G-PLUS及OKWAP 牌手機各壹支均沒收。應執行有期徒刑壹拾玖
年，扣案之SAMSUNG、G-PLUS及OKWAP牌手機各壹支均沒收，販賣
毒品所得新臺幣貳萬零參佰元沒收，如全部或一部不能沒收時，
以其財產抵償之。
乙○○共同販賣第一級毒品，處有期徒刑壹拾陸年，扣案之SAMS
UNG、G-PLUS及OKWAP牌手機各壹支均沒收，販賣毒品所得新臺幣
貳萬零參佰元沒收，如全部或一部不能沒收時，以其財產抵償之
。又共同轉讓第一級毒品，處有期徒刑壹年捌月，扣案之SAMSUN
G、G-PLUS及OKWAP牌手機各壹支均沒收。應執行有期徒刑壹拾陸
年捌月，扣案之SAMSUNG、G-PLUS及OKWAP牌手機各壹支均沒收，
販賣毒品所得新臺幣貳萬零參佰元沒收，如全部或一部不能沒收
時，以其財產抵償之。
    事  實
一、甲○○與乙○○為男女朋友，均明知海洛因屬毒品危害防制
    條例第2條第2項第1 款規定之第一級毒品，不得販賣及轉讓
    ，竟分別基於反覆販賣牟利及轉讓第一級毒品海洛因之共同
    犯意連絡，先於不詳時間，自不詳管道取得海洛因後，自民
    國（下同）95年8月12日起至95年9月29日止，以每0.1 公克
    新臺幣（下同）1 千元之價格，陸續於附表一所示之時、地
    及金額，分別販賣海洛因予郭家成、陳文雅、施兆澤、劉志
    文及郭允中；另自95年7月間某日起至95年10月4日止，陸續
    於附表二所示之時、地，轉讓海洛因予陳明順、余文章、蔡
    源彬、林伯吏及杜駿麟，（至甲○○所涉施用第一級毒品案
    件，業經判決徒刑；乙○○所涉施用第一、二級毒品案件，
    亦經分別判決有期徒7月及4月，應執行有期徒刑10月在案）
    。嗣於95年10月4 日上午10時50分許，甲○○騎乘車號UX5-
    010 號機車搭載乙○○，前往基隆市南榮公墓下方，轉讓海
    洛因1 包（重0.24公克）予林柏吏後，為警發覺並分別追捕
    甲○○、乙○○及林柏吏，經海巡署幹員於95年10月4 日上
    午11時50分許，持臺灣基隆地方法院以95年度聲搜字第 705
    號核發之搜索票，在甲○○及乙○○位於基隆市○○路10巷
    204號2樓住處，查得甲○○所有供販賣及轉讓海洛因毒品所
    用之SAMSUNG及G-PLUS牌手機各1支（分別含有0000000000、
    0000000000號SIM卡各1張）及乙○○所有供販賣及轉讓海洛
    因毒品所用之OKWAP牌手機1支（內含0000000000號SIM卡1張
    ）。
二、案經行政院海岸巡防署海岸巡防總局北部地區巡防局桃園機
    動查緝隊報請臺灣基隆地方法院檢察署檢察官偵查起訴。
    理  由
壹、證據能力部分：
一、證人蔡源彬、林伯吏於警詢筆錄之陳述，不得作為證據：
    按刑事訴訟法新制採改良式當事人進行主義，為保障被告防
    禦權及維護直接審理與言詞審理原則，刑事訴訟法第159 條
    第1 項規定：「被告以外之人於審判外之言詞或書面陳述，
    除法律有規定者外，不得作為證據。」酌採英美法之傳聞法
    則。復於第159條之1至第159條之5增設例外規定，以應實務
    需要，俾符實體真實發現之訴訟目的。是以證人蔡源彬、林
    伯吏於警詢之筆錄，均係被告以外之人於審判外之書面陳述
    ，依上開規定，均不得作為證據，被告選任辯護人爭執前開
    證據，無證據能力云云，尚非無據。
二、另證人郭家成、陳文雅、施兆澤、劉志文、郭允中、陳明順
    、余文章、蔡源彬、林伯吏及杜駿麟於偵查中結證所為之證
    述，得作為證據：
    按「檢察官職司追訴犯罪，就審判程序之訴訟構造言，檢察
    官係屬與被告相對立之當事人一方，偵查中對被告以外之人
    所為之偵查筆錄，或被告以外之人向檢察官所提之書面陳述
    ，性質上均屬傳聞證據。自理論上言，如未予被告反對詰問
    、適當辯解之機會，一律准其為證據，似有違當事人進行主
    義之精神，對被告之防禦權亦有所妨礙；然而現階段刑事訴
    訟法規定檢察官代表國家偵查犯罪、實施公訴，必須對於被
    告之犯罪事實負舉證之責，依法其有訊問被告、證人及鑑定
    人之權，證人、鑑定人且須具結，而實務運作時，偵查中檢
    察官向被告以外之人所取得之陳述，原則上均能遵守法律規
    定，不致違法取供，其可信性極高，為兼顧理論與實務，乃
    於修正刑事訴訟法時，增列第159條之1第2 項，明定被告以
    外之人（含被害人、證人等）於偵查中向檢察官所為陳述，
    除顯有不可信之情況者外，得為證據，並於92年9月1日施行
    。」（最高法院93年度台上字第2397號判決意旨參照）。經
    查，前揭證人郭家成等人於偵查中向檢察官所為關於本案經
    過之陳述，經審酌該陳述作成之客觀條件及環境，認為渠等
    心理狀態健全，並無受到脅迫、利誘或詐欺等情形，即無顯
    不可信之情形存在，依上開刑事訴訟法第159條之1第2 項規
    定，自具備證據能力。
三、法務部調查局95年10月23日調科壹字第09523028210 號鑑定
    書，固屬被告以外之人於審判外之書面陳述，惟檢察官及被
    告於本院審判程序中，對上開鑑定書之證據能力，均表示沒
    有意見，且本院認為上開鑑定書係法務部調查局實施鑑定之
    人員依專業知識經驗就送鑑事項，於例行之公務中、陳述其
    判斷意見，查無顯不可信之情況，且與被告二人轉讓第一級
    毒品海洛因之待證事實有關聯性，是依上開刑事訴訟法第15
    9條之5之規定，上述鑑定書即有證據能力。
四、按偵查犯罪機關依法定程序監聽之錄音，如已踐行調查證據
    程序，非不可採為認定犯罪事實之基礎，此觀刑事訴訟法第
    165條之1第2 項之規定自明（最高法院93年度臺上字第6510
    號判決意旨參考）。查本件係以偵辦涉嫌販賣毒品案件為由
    （通訊監察書之監察案由及涉嫌觸犯之法條係記載毒品危害
    防制條例第4條第1、2 項），向臺灣基隆地方法院檢察署聲
    請自95年7月7日上午10時起至95年10月25日上午10時止，針
    對被告甲○○所有之0000000000、0000000000號，被告乙○
    ○所有之0000000000號等行動電話門號實施通訊監察，有台
    灣基隆地方法院檢察署核發之通訊監察書影本及電話附表影
    本各6份在卷足憑（見本院前審卷第120至131頁)，則該實施
    通訊監察係屬合法，殆屬無疑。又前開監聽錄音帶及行政院
    海岸巡防署海岸巡防總局北部地區巡防局桃園機動查緝隊（
    下稱海巡署桃園查緝隊）依通訊監察結果而製作之譯文內容
    ，經原審依據刑事訴訟法第165條之1第2 項於審判期日調查
    後，檢察官及被告二人均無爭執，本院審理中亦未有爭執，
    其中被告甲○○之選任辯護人雖一度表示卷附譯文內容是否
    確與監察通訊資料相符，自不得遽認通訊譯文有證據能力云
    云，然嗣於本院審理中表示就該證據能力無意見等語（見本
    院卷第137 頁），則上開監聽之錄音及監聽譯文，自有證據
    能力。
五、另偵查中拍攝本件被告二人騎乘車號UX5─010號機車之光碟
    及翻拍之3 張相片（見偵字第4554號卷一第106頁至第107頁
    ），係由機械所拍攝，均非屬供述證據，並無傳聞法則之適
    用，且與被告二人販賣及轉讓第一級毒品海洛因之待證事實
    有關聯性，自有證據能力。
貳、實體部分：
一、被告甲○○、乙○○共同販賣第一級毒品海洛因部分：
  (一)訊據上訴人即被告甲○○、乙○○均矢口否認有販賣海洛因
    之犯行，辯稱：是與人合資購買或為他人代購云云。然查：
    被告二人上揭販賣海洛因之事實，業據被告二人於警詢、偵
    查及原審聲請羈押訊問時均供認不諱（見偵字第4554號卷一
    第20至26頁、37至38頁、96至102頁、189至191 頁、原審聲
    羈卷第4頁），復有證人郭家成於偵查中具結後證稱：00000
    00000 號電話為伊所使用，並有以上開電話與被告甲○○持
    用之0000000000號及被告乙○○持用之0000000000、000000
    0000號電話連絡，附表一編號(一)所示時、地，有和被告甲○
    ○聯絡，有時是被告乙○○所接，95年8 月31日向被告甲○
    ○買1張（1小包）1千元之海洛因，95年9月1日買3千元之海
    洛因，95年9月3日晚上10點25分，也是打0000000000號電話
    ，買海洛因，伊當天給乙○○500元，她給伊1小包海洛因被
    告二人有時其中一人會拿來給伊，有時二人一起來等語；證
    人陳文雅於偵查中具結證稱：0000000000、0000000000、00
    00000000號電話為伊所用，有向被告乙○○聯絡購買海洛因
    ，交海洛因時都是乙○○一人前來，每次1小包，1千元，地
    點在附表一編號(二)所示之處，附表一編號(二)所示時間，有和
    乙○○拿1張（1小包海洛因）等語；證人施兆澤於偵查中具
    結證稱：0000000000號電話為伊所使用，附表一編號(三)所示
    時間，有和被告甲○○聯絡，有向被告二人購買海洛因， 1
    千元1 包，被告二人其中一人會拿來給伊，都是騎機車來的
    ，都買1千元或2千元等語；證人劉志文於偵查中具結證稱：
    0000000000號電話為伊所使用，附表一編號(四)所示時間，有
    和被告甲○○聯絡，有向被告二人購買海洛因，1張即1包就
    1 千元，被告二人其中一人會拿來給伊，地點即附表一編號
    (四)所示之處等語；證人郭允中於偵查中具結證稱：00000000
    00號電話為伊所使用，附表一編號(五)所示時間，伊有打給被
    告甲○○、乙○○聯絡購買海洛因，看誰接就向誰買海洛因
    ，1張指海洛因1小包，伊大部分買1千元1包，有時錢不夠，
    看有多少錢就買多少，通訊監察譯文所稱6百指買600元海洛
    因，附表一編號(五)之所示時間，通話所稱拿5欠5 係指買1
    千欠500 元之意，拿海洛因給伊時被告二人有時一起來，有
    時由其中一人會拿來給伊，都是騎機車來的，地點即附表一
    編號(五)所示之處等語（分見偵字第4554號卷一第117 頁至第
    118頁、第194頁、第241頁至第242頁、第248頁、第264頁至
    第265 頁），此外並有海巡署桃園查緝隊對被告甲○○所有
    之0000000000、0000000000號，被告乙○○所有之00000000
    00號行動電話門號，實施通訊監察之錄音與譯文，詳述被告
    二人於附表一所示之時、地及金額，販賣海洛因予證人郭家
    成、陳文雅、施兆澤、劉志文及郭允中等人之事實（詳如附
    表一所示），及跟蹤被告二人時所拍攝之光碟1 片及光碟翻
    拍之照片3張在卷可據（見同上開偵查卷一第106 頁至第107
    頁），足證被告二人確有販賣第一級毒品予證人郭家成等五
    人之犯行。
  (二)另檢察官雖起訴被告二人分別販賣海洛因予郭家成多次、陳
    文雅10次、施兆澤5次、劉志文4次，證人陳文雅亦證稱向被
    告二人購買海洛因10次，惟本院參照上開通訊監察譯文內容
    ，認被告二人依附表一所示販賣予證人郭家成等四人之次數
    ，低於起訴書所指之次數，本院依「罪證有疑，利於被告」
    之原則，認被告二人販賣海洛因予上開證人之次數如附表一
    所示，併此敘明。至被告二人於原審及本院歷次審理中翻異
    前供，改稱只是合資或代為購買云云，然被告二人於偵審中
    前後所言不一，已難令人無疑，又被告二人對其於警詢或檢
    察官偵查中之供述，並未陳明有何非出於任意性或與事實不
    符之情形，而證人施兆澤、劉志文、郭允中、郭家成、陳文
    雅等人於偵查中就渠等向被告二人買受海洛因之次數、金額
    之證述，亦核與上開通訊監察譯文所載之對話內容均大致相
    符，及被告二人亦自承與上述證人沒有仇恨，衡情酌理上開
    證人斷無甘冒偽證刑責來誣攀被告二人之理，足見被告二人
    於嗣後所辯係合資或代購云云，要係避重就輕飾卸之詞，不
    足採信。
  (三)另證人施兆澤、劉志文、郭允中於原審審理中，證人郭家成
    於本院上訴審，均改稱係與被告二人合資或委託渠代買云云
    ，惟證人施兆澤、劉志文、郭允中就渠等自被告二人受讓海
    洛因之次數、金額及對上開通訊監察譯文所載之對話內容，
    於偵查中及原審之證述均大致相符，經原審當庭勘驗證人施
    兆澤偵訊錄音帶內容，亦與偵訊筆錄記載完全相符（見原審
    卷第128 頁），則證人施兆澤、劉志文、郭允中、郭家成於
    檢察官偵查中既已結證表示曾多次向被告二人購買海洛因，
    且未主張於檢察官偵查時，其等之證言有何被施以任何不當
    對待，復參酌證人施兆澤、劉志文、郭允中、郭家成與被告
    二人之電話交談內容，均係直接向被告二人詢價或表明欲購
    入海洛因之數量，隨即相約交易地點，並無其二人所稱合資
    或委託代買之意思，且證人施兆澤、劉志文、郭允中在原審
    審理中均證稱有多次購買海洛因之經驗，經比較結果發現被
    告二人販賣海洛因之價格比其他藥頭低或差不多才購買等情
    ，證人郭家成於本院前審審理時亦證稱不知被告二人購買毒
    品之對象，堪認證人施兆澤、劉志文、郭允中及郭家成於偵
    查中之證述應屬真實。是經審酌證人郭家成、陳文雅、施兆
    澤、劉志文及郭允中等人於偵查中均已具結作證，且其證詞
    與被告二人之通訊監察譯文互核相符，足見證人施兆澤、劉
    志文、郭允中於原審審理中及證人郭家成於本院上訴審之證
    述，應悉屬事後迴護被告之飾詞，均無可採。
  (四)綜上所述，本件被告二人共同販賣海洛因毒品之事證已臻明
    確，被告二人所辯要係卸責之詞，委無可採，其等共同販賣
    第一級毒品之犯行應堪認定。至被告甲○○雖請求傳喚陳文
    雅到庭，欲調查其指訴是否屬實，然證人陳文雅已於偵查中
    就本案案情證述明確，核無再為調查之必要；另被告乙○○
    聲請傳訊海岸巡防總局北部地區巡防局桃園機動查緝隊查緝
    員王揚文、陳蘊青二人到庭，以查明被告得否適用毒品危害
    防制條例減刑之規定，然被告二人並無適用該減刑規定之餘
    地（詳如后述），被告乙○○前開聲請，亦無調查之必要，
    附此敘明。
二、被告甲○○、乙○○共同轉讓第一級毒品海洛因部分：
    訊據被告甲○○、乙○○就其二人於附表二所示時、地有共
    同轉讓第一級毒品海洛因之犯行，均坦承不諱（見原審卷第
    26頁、29頁），核與證人陳明順於偵查中結證稱：被告甲○
    ○有請伊2次海洛因，沒向伊拿錢，時間在95年7、8 月間，
    一次拿1包給伊，重量約0.1公克，是被告甲○○自己拿來的
    ，95年9月2日通訊譯文所示，是拿1包，可能是2000元弄成1
    包，被告甲○○拿給伊時說是2000元的量，是被告甲○○請
    伊的，伊一共向被告甲○○拿3 次海洛因，0000000000號電
    話為伊所使用，伊都是打0000000000號電話與被告甲○○連
    絡等語（見偵字第4554號卷一第244頁至第245頁）；證人余
    文章於偵查中結證：伊與陳文雅有一起使用0000000000、00
    00000000、0000000000號電話，附表二編號(二)所示時間，有
    和被告甲○○或乙○○聯絡，看電話誰接，地點由他們決定
    ，通話內容如各該通訊監察譯文所示，「拿1 張」都是海洛
    因，1張即1小包海洛因，都是被告甲○○請伊的，沒有向渠
    等購買，也沒拿錢給他們，被告二人有時一起來，有時其中
    一人會拿來給伊，地點即附表二編號(二)所示之處等語（見偵
    字第4554號卷一第271頁至第272頁）；證人蔡源彬於偵查中
    結證稱：伊使用0000000000號電話，附表二編號(三)所示時間
    ，有和被告甲○○或乙○○聯絡，有先向被告等拿海洛因拿
    到3 次，都約在八堵區籃球場交貨，有時被告二人一起騎機
    車來，由乙○○交給伊，有時是甲○○一人來拿來給伊等語
    （見偵字第4554號卷一第92至93頁）；證人林伯吏於偵查中
    結證稱：伊使用0000000000號電話，伊通常用手機打給甲○
    ○，通常是約在基隆的八堵橋下，伊從今年9 月開始向被告
    甲○○拿海洛因，第1次是甲○○自己來，第2、3 次是甲○
    ○與乙○○一起來，因為甲○○騎機車不方便，而由乙○○
    交給伊，沒拿錢，因為伊在監獄對甲○○很好，甲○○說請
    伊施用不用給錢，昨天是第3 次，早上10時，伊在基隆廟口
    夜市附近，向一個店家借用家用電話打給甲○○手機，問有
    無海洛因，就約在南榮公墓下面交給伊，甲○○與乙○○騎
    一台機車過來，乙○○就將黃色吸管一截海洛因交給伊，昨
    天通話時是有向甲○○說要弄2千，就是2千元之意，之前都
    是向甲○○拿1千元的份量，他都給伊1 小包，扣案物有到2
    千元等語（見偵字第4554號卷一第85至86頁）；證人杜駿麟
    於偵查中結證稱：95年8月某日跟俊宏去甲○○住的地方（
    過港路），甲○○拿一小包海洛因出來請伊與俊宏用，伊就
    用針筒施用海洛因，量約零點幾公克，因為伊剛出監，甲○
    ○就請伊等施用海洛因，伊記不太清楚時間，就是在95年 8
    月或9 月中的某一天等語（見偵字第4554號卷一第162、268
    至269頁）之證述情節相符，並有被告二人於95年10月4日上
    午10時50分許無償轉讓予林柏吏，放置於一小截黃色吸管內
    之海洛因（淨重0.24公克）、海巡署桃園查緝隊對被告甲○
    ○所有之0000000000、0000000000號，被告乙○○所有之00
    00000000號行動電話門號實施通訊監察之譯文（詳見附表二
    各編號所示），詳述被告二人於附表二所示之時、地轉讓海
    洛因之事實及跟蹤被告二人時所拍攝之光碟1 片及光碟翻拍
    之照片3張等（見上開偵查卷第106頁至第107 頁）可資佐證
    ，堪信被告二人之自白與事實相符。
  (二)另依被告甲○○於偵查中所供：海洛因1 小包含袋重是0.31
    公克賣1千元，3張是3 千元之海洛因等，被告乙○○則陳稱
    ：海洛因淨重0.11公克1千元，0.22公克就2千元等語（見偵
    字第4554號卷一第98頁至第99頁、102 頁），參諸證人林伯
    吏95年10月4 日早上甫自被告二人手中取得一小截黃色吸管
    內之海洛因（淨重為0.24 公克），其亦證稱該扣案物有到2
    千元之份量，而證人陳明順、均一致證稱1小包或1張就1 千
    元，0.1 公克海洛因，且被告甲○○於偵查中亦曾供稱：一
    包海洛因的量是0.1公克等語（同上偵查卷第248 頁、244頁
    、191頁），則被告甲○○等人轉讓1千元或1 張之海洛因，
    因未精密計量而略有差距，惟採以最利有於被告之認定，即
    以被告二人轉讓或販賣交易之海洛因，以1張即1千元1 小包
    為淨重約0.1公克計之。從而，被告甲○○於95年9月2 日無
    償轉讓予陳明順2 千元之海洛因；被告二人於附表二編號(二)
    所示時間，無償轉讓余文章1張或1 千元之海洛因；於95年9
    月5日無償轉讓蔡源彬2張之海洛因；於附表二編號(四)所示時
    間，無償轉讓林伯吏1千元或2千元之海洛因，各該重量應詳
    如附表二所示。另被告甲○○亦自承伊在95年9 月間某日有
    請杜駿麟及俊宏施用海洛因1次，量約0.1公克，伊等三人一
    起施用海洛因等語（見見偵字第4554號卷一第191頁），可
    見被告甲○○係無償轉讓杜駿麟重約0.1 公克之海洛因。至
    證人林伯吏雖於偵查中結證稱：伊之前都是向甲○○拿1 千
    元的份量，他都給伊一小包等語（見偵字第4554號卷一第86
    頁），然依通訊監察譯文所示（見偵字第4554號卷三第 165
    至166頁），證人林伯吏雖於95年10月1日中午12時15分與被
    告甲○○聯絡要拿1500元之海洛因，然由嗣後林伯吏於同日
    9 時10分許傳予被告之簡訊內容已陳稱：「不好意思打給你
    了，今天已經拿了2 千元…」，該日被告轉讓林伯吏的毒品
    海洛因之數量應為2千元，堪可認定。
  (三)綜上，本件被告二人之共同轉讓第一級毒品之事證明確，犯
    行堪以認定，應依法論科。至被告甲○○另聲請調閱余文章
    擔任馬夫案件之卷宗（監聽譯文），以釐清案情，然前開證
    人余文章另案卷宗，顯與本件被告甲○○之犯行無涉，核無
    調查之必要，併此敘明。
三、新舊法比較：
  (一)查被告行為後，刑法業於94年2月2 日修正公布，並於95年7
    月1日施行，修正後刑法第2條第1 項之規定：「行為後法律
    有變更者，適用行為時之法律。但行為後之法律有利於行為
    人者，適用最有利於行為人之法律」，係規範行為後法律變
    更所生新舊法比較適用之準據法，於新法施行後，應適用新
    法第2條第1項之規定，為「從舊從輕」之比較；比較時應就
    罪刑有關之共犯、未遂犯、想像競合犯、牽連犯、連續犯、
    結合犯，以及「累犯加重」、自首減輕暨其他法定加減原因
    （如身分加減）與加減例等一切情形，綜其全部罪刑之結果
    而為比較（最高法院95年第8 次刑庭會議決議參照）。查被
    告等人行為後，罰金刑之計算單位及處罰、共同正犯及數罪
    併罰之規定，均有修正：
  1.刑法第33條第5 款關於罰金最底額部分之規定，已由「一元
    以上」修正為「新台幣一千元以上，以百元計算之」。而被
    告3人所犯毒品危害防制條例第4條第2 項之製造第二級毒品
    之犯行，有併科罰金之規定，其法定罰金刑之最低數額既已
    變更，應予法比較（最高法院96年度台上字第1136號判決意
    見參照）。經比較新舊法結果，以被告行為時即修正前刑法
    第33條第5款規定較為有利於被告。
  2.修正前刑法第28條原規定：「二人以上共同『實施』犯罪之
    行為者，皆為共同正犯。」，新法修正為：「二人以上共同
    『實行』犯罪之行為者，皆為共同正犯。」將舊法之「實施
    」修正為「實行」。原「實施」之概念，包含陰謀、預備、
    著手及實行等階段之行為，修正後僅共同實行犯罪行為始成
    立共同正犯。是新法共同正犯之範圍已有限縮，排除陰謀犯
    、預備犯之共同正犯。新舊法就共同正犯之範圍既因此而有
    變動，自屬犯罪後法律有變更，而非僅屬純文字修正，應有
    新舊法比較適用之問題（參照最高法院96 年度台上字第934
    號判決）。而經比較新、舊法結果，修正後之規定並非較有
    利於被告，依刑法第2條第1項前段之規定，自應適用被告行
    為時即修正前之刑法第28條之規定。
  3.修正前刑法第51條第5 款規定：「宣告多數有期徒刑者，於
    各刑中之最長期以上，各刑合併之刑期以下，定其刑期。但
    不得逾二十年。」；修正後刑法第51條第5 款則規定：「宣
    告多數有期徒刑者，於各刑中之最長期以上，各刑合併之刑
    期以下，定其刑期。但不得逾三十年。」。經比較結果，修
    正後刑法並非較有利於行為人，依刑法第2條第1項前段規定
    ，仍應依修正前刑法定其應執行刑。
  4.經綜合比較前述新、舊法結果，修正後規定並未較有利於行
    為人，則應依修正後刑法第2條第1項前段規定，適用行為時
    （即修正前）之法律。
  (二)又被告行為後，刑法條文經修正，惟如刑法第15條不作為犯
    、第30條幫助犯之文字修正；第55條但書想像競合犯關於科
    刑之限制、第59條酌減審認標準之規定，為法理之明文化；
    第26條未遂犯減輕其刑之規定移列為第25條等，均非屬法律
    之變更問題，應適用裁判時之法律，亦有最高法院95年第21
    次刑事庭會議決議可資參照。是被告二人共同販賣及轉讓第
    一級毒品之行為，因無法律變更之問題，爰依修正後刑法第
    59條之規定，減輕其刑。
四、按刑法上所謂販賣行為，固不以販入後復行賣出為必要，祇
    要以營利為目的，而有將毒品販入或賣出二者其一之行為，
    即足構成，故自不詳管道取得毒品後，意圖營利而賣出毒品
    ，雖難認有營利販入行為，但既已賣出毒品仍應依販賣既遂
    罪論處。據此：
  (一)核被告甲○○、乙○○所為，均係犯毒品危害防制條例第 4
    條第1項之販賣第一級毒品罪及同條例第8條第1 項之轉讓第
    一級毒品罪。被告等販賣或轉讓第一級毒品前之非法持有海
    洛因之行為，為販賣或轉讓第一級毒品罪之高度行為所吸收
    ，均不另論罪。又集合犯係指犯罪構成要件之行為，依其本
    質、犯罪目的或社會常態觀之，常具有反覆、繼續為之的特
    性，此等反覆實行之行為，於自然意義上雖係數行為，但依
    社會通念，法律上應僅為一總括之評價，法律乃將之規定為
    一獨立之犯罪類型，而為包括一罪。查被告二人共同基於販
    賣第一級毒品海洛因牟利之犯罪目的，共同於附表一所示之
    密集的時、地販賣海洛因予證人郭家成等5 人之行為，及被
    告二人共同於附表二所示之密集的時、地，轉讓海洛因予證
    人陳明順等5 人，渠等之販賣及轉讓第一級毒品之犯行，顯
    係有反覆、繼續之特性，依社會通念應係基於一個集合犯犯
    意所為，應分別論以一罪。被告二人所犯上開二罪間，犯意
    各別，罪名互殊，應分論併罰。再被告二人自承係同居關係
    （見本院前審卷第154 頁），而依上開監聽譯文內容所示，
    附表一、二所示向被告二人購買或索取毒品者，有以行動電
    話與被告甲○○聯絡者，亦有與被告乙○○聯絡者，交付毒
    品時，亦有分別或共同由被告二人交付，被告等縱屬有單獨
    接受聯絡及交付毒品，仍應在其等之共同犯意聯絡之認知範
    圍內，是被告二人就本案之販賣第一級毒品罪與轉讓第一級
    毒品罪間，均有犯意聯絡及行為分擔，均應依共同正犯論處
    。
  (二)另公訴人於犯罪事實欄指訴被告二人販賣海洛因毒品予郭家
    成多次，未具體指出販賣之次數，惟於附表中已指出郭家成
    以行動電話與被告等聯絡購買毒品之時間為95年8 月31日上
    午8時6分、上午8時44分、上午8時50分、晚間7 時10分、晚
    間7時20分、95年9月1日晚間8時16分、晚間8時37分、95年9
    月3 日晚間10時25分，應已具體指出販賣之次數，惟在同一
    日多次密接之聯絡，應包括詢問、詢價及取貨等，並無證據
    證明已完成多次交易行為，衡情應僅能論以1 次販賣行為，
    故被告二人販賣予郭家成之次數應以3 次計之；又公訴人雖
    於犯罪事實欄指訴被告等轉讓海洛因3 次予林伯吏施用，惟
    於附表中則指出林伯吏以行動電話與被告等聯絡索取毒品之
    時間為95年9月21日上午11時4分、上午11時11分、下午4 時
    47分、95年10月1日中午12時15分、中午12時22 分、中午12
    時44分、晚間9時10分、95年10月4日上午10時，基於同上之
    論述，在同一日多次密接之聯絡，應包括詢問及取貨等，並
    無證據證明已完成多次轉讓行為，衡情應僅能論以1 次轉讓
    行為，故被告二人無償轉讓毒品予林伯吏之次數應以附表二
    編號(四)所示3次計之，均附此敘明。
  (三)再查依毒品危害防制條例第4條第1項、第8條第1項規定，販
    賣第一級毒品者，處死刑或無期徒刑，得併科新台幣1 千萬
    元以下罰金，而被告二人就附表一所示之販賣海洛因之數量
    及所得均非多，所犯情節情輕法重，客觀上顯足以引起一般
    的同情，顯可憫恕，雖科以法定最低刑度之刑，猶嫌過重，
    爰就被告二人販賣第一級毒品罪之犯行，依刑法第59條規定
    減輕其刑。至被告二人如附表二所示之轉讓毒品之行為，核
    其轉讓數量，顯未達行政院於93年1月7日，依據毒品危害防
    制條例第8條第6項規定訂頒「轉讓持有毒品加重其刑之數量
    標準」之第2條第1 項所定：轉讓或持有第一級毒品，淨重5
    公克以上者，加重其刑至二分之一之數量，自無該加重規定
    之適用，附此敘明。
  (四)又按犯第4條第1項至第4項、第5條第1項至第4 項前段、第6
    條第1項至第4項、第7條第1項至第4項、第8條第1項至第4項
    、第10條或第11條第1項、第2項之罪，供出毒品來源，因而
    破獲者，得減輕其刑，毒品危害防制條例第17條固定有明文
    。查被告甲○○固於偵查中供稱：伊想要供出上手，他綽號
    阿吉，住在新豐街下面的海洋世界社區，都是跟他買海洛因
    及安非他命，有時2錢海洛因約4萬元，有時2 萬元安非他命
    約5 公克，錢都是直接交他或他的小弟智偉等語；被告乙○
    ○亦供稱：伊要供出上手，他外號叫阿吉及吉董，他還有一
    個小弟叫智偉等語（見偵字第4554號卷一第99頁、102 頁）
    ，然依本院去函海岸巡防總局北部地區巡防局查詢結果，經
    該局函覆稱，依臺灣基隆地方法院檢察署指揮書基檢玲業95
    偵4554字第20740 號，指揮本隊借提乙○○實地追查贓證物
    品、共犯，並無追查上手「阿吉」指示調查事。本案已於通
    知臺灣基隆地方法院檢察署基檢玲業95聲監296字第01353號
    函辦理通知受監察人，全案辦理偵結；本案件因陳嫌於筆錄
    中拒不吐實，且檢察官並無交查相關「上手」資料等情，於
    承辦人調職後，並未持續追查甲○○所供毒品之上手等情，
    亦有該局於97年4 月22日以桃園機字第0970007562號函在卷
    可憑（見本院卷第91頁），可見被告甲○○、乙○○二人雖
    供出上手為綽號「阿吉」之人，但並未因而查獲毒品來源，
    自難依毒品危害防制條例第17條規定減輕其刑，附此敘明。
五、原審予以被告等論罪科刑，固非無見，惟查：
  (一)附表一編號(一)所示時間，依證人郭家成所證，95年9月3日該
    次其係購毒交付被告等之金額為500元，原審判決誤認係400
    元，尚有誤會；另附表一編號(五)之所示時間，依證人郭允
    中所證該次通話內容所稱拿5欠5係指買1千欠500元（海洛因
    ）之意，即被告等此次係販賣1包1千元之海洛因，原判決誤
    認被告等該次有販賣5 張（5小包）5千元之海洛因云云，亦
    有未合。
  (二)又原審認定被告二人除犯有附表一編號(一)、(三)、(五)所示販賣
    海洛因予郭家成、施兆澤、郭允中之犯行外，另有於附表一
    編號(一)犯罪時間欄內記載95年7月19日下午9 時35分、95年7
    月21日下午3時14分、95年7月25日下午8時23分、95年7月26
    日下午7時5分、95年8月31日下午7時10分之犯罪時間販賣海
    洛因予郭家成；或有於附表一編號(三)犯罪時間欄內記載95年
    7月17日下午1時1分、95年7月22日晚上8時32分、95年7月29
    日下午6 時21分之犯罪時間販賣海洛因予施兆澤；或有於附
    表二編號(五)犯罪時間欄內記載95年7月18日下午4時32分、95
    年7 月19日下午7時42分、95年7月21日中午12時10分之犯罪
    時間販賣海洛因予郭允中之犯行，然查，依證人郭家成於本
    院前審中所證：前開時間內，雖有於被告二人聯絡，然並非
    係向被告二人購買毒品，僅係請被告二人幫伊購買毒品，且
    並非每次都拿得到毒品等語（見本院前審卷第152至153頁）
    明確，尚難遽認被告二人亦有前開販賣毒品海洛因予郭家成
    之犯行，至被告二人亦有於前揭時間販賣毒品海洛因予施兆
    澤、劉志文之犯行，悉未經證人施兆澤、劉志文所是認，而
    各該通訊譯文內容觀之（見偵字第4554號卷一第1 頁、15頁
    、35頁、7頁、9頁、12頁），或無從認定被告確有販賣毒品
    而與施兆澤、郭允中交易之犯行，甚或僅係單純連絡之通話
    ，原審遽認被告二人亦有前揭販賣毒品海洛因之犯行，亦有
    未洽。
  (三)原審認定被告甲○○有如附表二編號(一)所示之無償轉讓海洛
    因3 次予陳明順之行為，然於犯罪時間欄內僅敘明被告甲○
    ○於95年9月2日之無償轉讓第一級毒品之犯行，而就另二次
    轉讓犯行之時間，數量等細節均付之闕如，顯有犯罪事實未
    盡完備之違誤。
  (四)再原審認定被告二人除犯有附表二編號(二)、(三)、(四)、(五)所示
    無償轉讓海洛因予余文章、蔡源彬、林伯吏、杜駿麟之犯行
    外，另有於附表二編號(二)犯罪時間欄內記載95年9 月25日下
    午11時2分、95年9月28日下午3 時32分之犯罪時間轉讓海洛
    因予余文章；或有於附表二編號(三)犯罪時間欄內記載95年 7
    月26日下午7時58分、95年7月27日下午4時21分、95年8月22
    日上午11時31分之犯罪時間轉讓海洛因予蔡源彬；或有於附
    表二編號(四)犯罪時間欄內記載95年9月5日下午5時3分、95年
    9月19日下午10時26分、95年9月21日下午4 時47分之犯罪時
    間轉讓海洛因予林伯吏；或有於95年8 月31日上午11時53分
    、95年9月11日中午12時51分、95年9 月17日下午6時19分之
    時間，在被告甲○○租屋處無償轉讓海洛因予杜駿麟施用之
    犯行，然查，前開各次之通訊內容，由證人余文章、蔡源彬
    、林伯吏、杜駿麟之證述（見偵字第4554號卷一第68至69頁
    、92至93頁、84至86頁）及各該通訊譯文內容觀之（見偵字
    第4554號卷一第143、144頁、29頁、103頁、111頁、50頁、
    161頁、45頁、130頁、136 頁），或另係蔡源彬之友人所撥
    打，或無從確認撥打該電話之人確係杜駿麟，或無該卷附通
    訊譯文資料可資認定，或無從認定被告確有轉讓毒品之犯行
    ，甚或僅係同日轉讓毒品會面取貨之連絡，尚難遽認被告二
    人尚有前開無償轉讓海洛因予余文章、蔡源彬、林伯吏、杜
    駿麟，難認被告二人亦有其餘無償轉讓海洛因予蔡源彬等人
    之犯行，原審率認被告二人此有此部分之犯行，亦有未當。
  (五)又公訴人係就本判決附表一、二所示各次販賣及轉讓毒品行
    為起訴，原審就起訴範圍以外之各次販賣及轉讓第一級毒品
    行為併予審理，未說明其理由，亦有未受請求事項予以判決
    之違法。
六、被告等上訴意旨猶執陳詞否認有販賣海洛因，並認轉讓毒品
    部分量刑過重，雖不足取，惟原判決既有上開可議之處，自
    應由本院將原判決撤銷改判。爰審酌被告二人所犯販賣第一
    級毒品罪各次之數量及所得，已危害社會秩序，犯罪後未坦
    認販賣犯行，及被告二人對所犯轉讓第一級毒品罪部分，犯
    罪後已供認不諱，被告甲○○在本案中所涉情節較被告乙○
    ○為重等一切情狀，分別量處如主文第2、3項所示之刑，並
    依修正前刑法第51條第5款規定，定其二人應執行之刑。
七、扣案之被告甲○○所有SAMSUNG及G-PLUS牌行動電話2支及被
    告乙○○所有OKWAP牌行動電話1隻，均係供被告二人販賣及
    轉讓第一級毒品海洛因所用之物，且屬被告二人所有，業據
    被告二人供承在卷（見原審卷第246 頁），應依毒品危害防
    制條例第19條第1 項之規定宣告沒收；扣案行動電話內所含
    之0000000000、0000000000及0000000000號SIM卡各1張，屬
    於提供行動電話通訊服務公司所有而交由申請人使用之物，
    非屬被告二人所有之物，自不得宣告沒收。被告二人各次因
    販賣第一級毒品所得如附表一所示之金額，合計2萬300元，
    亦應依毒品危害防制條例第19條第1 項規定沒收，如全部或
    一部不能沒收時，以其財產連帶抵償之。另扣案之吸食器 1
    組，其使用之功能顯與本案被告二人販賣及轉讓第一級毒品
    海洛因之犯罪型態無涉，又非屬於違禁物，自不得宣告沒收
    。
八、公訴意旨另以：被告二人除於附表一、二所示販賣及轉讓毒
    品之對象與次數外，亦分別(一)於95年6月某日起至95年8月31
    日上午8 時44分許止，另有販賣海洛因予郭家成多次；(二)於
    95年7 月中旬某日起至95年10月上旬某日止，另有販賣海洛
    因予陳文雅8次；(三)於95年7月某日起至95年9 月上旬某日止
    ，另有販賣海洛因予施兆澤3次；(四)於95年8月中旬某日起至
    95年9月下旬某日止，另有販賣海洛因予劉志文1次等行為，
    因認被告二人亦涉犯毒品危害防制條例第4條1項之販賣第一
    級毒品之罪嫌。惟查，依公訴人引為證據之起訴書附表所載
    ，被告等與陳文雅、施兆澤之通聯記錄各為2 次，與劉志文
    為3次，與陳明順為1次，並未如起訴書事實欄所載之次數，
    亦未具體指出各次之犯罪時間地點及其犯罪行為，此有起訴
    書附表可按，又參照上開通訊監察譯文內容，被告等可能尚
    有與陳文雅、施兆澤、劉志文、陳明順等人或其他人有通聯
    接洽購買毒品或索取毒品之情，然並非本案起訴效力所及，
    本院無從併予審理。公訴人就上開指訴部分因亦未舉證以實
    其說，是公訴人指訴被告等此部分之犯罪，即屬不能證明，
    然公訴人認此部分與前開論罪科刑部分係屬實質上一罪關係
    ，依審判不可分原則，故不另為無罪之諭知。
據上論斷，應依刑事訴訟法第369條第1項前段、第364條、第299
條第1項前段，毒品危害防制條例第4條第1項、第8條第1 項、第
19條第1項，刑法第2條第1 項前段、第11條前段、第59條、修正
前刑法第33條第5款、第28條、第51條第5款，判決如主文。
本案經檢察官張啟彬到庭執行職務
中    華    民    國    97    年     5    月    28    日
                  刑事第十庭    審判長法  官 楊炳禎
                                      法  官 陳博志
                                      法  官 李春地
以上正本證明與原本無異。
如不服本判決，應於收受送達後十日內向本院提出上訴書狀，其
未敘述上訴之理由者並得於提起上訴後十日內向本院補提理由書
（均須按他造當事人之人數附繕本）。
                                      書記官 蘇秋
中    華    民    國    97    年    5     月    30    日
附錄論罪法條：
毒品危害防制條例第4條第1項
製造、運輸、販賣第一級毒品者，處死刑或無期徒刑；處無期徒
刑者，得併科新臺幣1千萬元以下罰金。
毒品危害防制條例第8條第1項
轉讓第一級毒品者，處1年以上7年以下有期徒刑，得併科新臺幣
1百萬元以下罰金。
附表一：（販賣第一級毒品海洛因）
┌─┬───┬───────┬───────┬───┬─────┬────────────┐
│編│行為人│犯罪時間      │犯罪事實      │買受人│次數、價金│證據一覽                │
│號│      ├───────┤              │      │（新臺幣）│                        │
│  │      │犯罪地點      │              │      │及數量    │                        │
├─┼───┼───────┼───────┼───┼─────┼────────────┤
│(一)│甲○○│95年8月31日 │甲○○、乙○○│郭家成│1張，1千│(1)被告甲○○之自白      │
│  │乙○○│  上午8時44分 │明知海洛因係屬│      │元。      │  偵訊（95年偵字第4554│
│  │      │95年9月1日  │毒品危害防制條│      │3張，3千│    號卷(一)第96頁至第100 │
│  │      │  下午8時16分 │例所列管之第一│      │元。      │    頁）                │
│  │      │95年9月3日  │級毒品，不得非│      │500元。 │  審訊（95年聲羈字第10│
│  │      │  下午10時25分│法持有及販賣，│      │          │    6號第3頁至第5頁；原 │
│  │      │              │竟仍基於共同販│      │          │    審卷第25頁至第28頁、│
│  │      │              │賣海洛因之犯意│      │          │    第52頁至第57頁）    │
│  │      │              │，因買主郭家成│      │          │(2)被告乙○○之自白      │
│  │      │              │以0000000000號│      │          │  偵訊（95年偵字第4554│
│  │      │              │行動電話於左列│      │          │    號卷(一)第100頁至第102│
│  │      │              │時間與被告等聯│      │          │    頁）                │
│  │      │              │絡買賣事宜後，│      │          │  審訊（95年聲羈字第10│
│  │      │              │嗣於左列之地，│      │          │    6號第3頁至第5頁；原 │
│  │      │              │以每次400元至 │      │          │    審卷第28頁至第31頁、│
│  │      │              │3,000元之價格 │      │          │    第52頁至第57頁）    │
│  │      ├───────┤，將確切重量不│      │          │(3)證人郭家成於偵訊之證述│
│  │      │基隆市暖暖區暖│詳之第一級毒品│      ├─────┤  （95年偵字第4554號卷(一)│
│  │      │江橋下、暖江國│海洛因販賣予郭│      │共計4500元│  第117頁至第118頁）    │
│  │      │小前郵局、暖暖│家成，共計3次 │      │          │(4)郭家成申辦之0000000000│
│  │      │國小附近幼稚園│。            │      │          │  號中華電信行動電話之基│
│  │      │前等地。      │              │      │          │  本資料影本1件（95年度 │
│  │      │              │              │      │          │  偵字第4554號卷(一)第75頁│
│  │      │              │              │      │          │  至第76頁）            │
│  │      │              │              │      │          │(5)通訊監察譯文表4件（95 │
│  │      │              │              │      │          │  年偵字第4554號卷(三)第11│
│  │      │              │              │      │          │  7頁至第118頁、第123頁 │
│  │      │              │              │      │          │  、第124頁）           │
├─┼───┼───────┼───────┼───┼─────┼────────────┤
│(二)│乙○○│95年9月18日 │乙○○明知海洛│陳文雅│1張，1千│(1)被告乙○○之自白      │
│  │      │  下午4時47分 │因係屬毒品危害│      │  元。    │  偵訊（95年偵字第4554│
│  │      │95年9月25日 │防制條例所列管│      │1張，1千│    號卷(一)第100頁至第102│
│  │      │  下午5時4分  │之第一級毒品，│      │  元。    │    頁）                │
│  │      │              │不得非法持有及│      ├─────┤  審訊（95年聲羈字第10│
│  │      │              │販賣，竟仍基於│      │共計2千元 │    6號第3頁至第5頁；原 │
│  │      │              │販賣海洛因之犯│      │。        │    審卷第28頁至第31頁、│
│  │      │              │意，因買主陳文│      │          │    第52頁至第57頁）    │
│  │      │              │雅分別以098022│      │          │(2)證人陳文雅於偵訊之證述│
│  │      │              │6459、00000000│      │          │  （95年偵字第4554號卷(一)│
│  │      │              │94、0000000000│      │          │  第193頁至第195頁）    │
│  │      ├───────┤號行動電話於左│      │          │(3)陳文雅申辦之00000000號│
│  │      │基隆市八堵火車│列時間與被告聯│      │          │  亞太行動寬頻行動電之通│
│  │      │站後方籃球場、│絡買賣事宜後，│      │          │  聯調閱查詢單影本1件（ │
│  │      │暖暖區暖江橋下│嗣分別於左列之│      │          │  95年度偵字第4554卷(一)第│
│  │      │、過港路郵局前│地，以每次1千 │      │          │  68頁至第69頁）        │
│  │      │、八堵區火車站│元之價格，將確│      │          │(4)通訊監察譯文表2件（95 │
│  │      │與大華橋間之某│切重量不詳之第│      │          │  年偵字第4554號卷(三)第13│
│  │      │加油站等地。  │一級毒品海洛因│      │          │  8頁至第139頁、第142頁 │
│  │      │              │販賣予陳文雅，│      │          │  ）                    │
│  │      │              │共計2次。     │      │          │                        │
│  │      │              │              │      │          │                        │
│  │      │              │              │      │          │                        │
├─┼───┼───────┼───────┼───┼─────┼────────────┤
│(三)│甲○○│95年8月12日 │甲○○、乙○○│施兆澤│1張，1千│(1)被告甲○○之自白      │
│  │乙○○│  下午5時40分 │明知海洛因係屬│      │元。      │  偵訊（95年偵字第4554│
│  │      │  許          │毒品危害防制條│      │2張，2千│    號卷(一)第96頁至第100 │
│  │      │95年8月16日 │例所列管之第一│      │元。      │    頁）                │
│  │      │  中午12時28分│級毒品，不得非│      │          │  審訊（95年聲羈字第10│
│  │      │              │法持有及販賣，│      │          │    6號第3頁至第5頁；原 │
│  │      │              │竟仍基於共同販│      │          │    審卷第25頁至第28頁、│
│  │      │              │賣海洛因之犯意│      │          │    第52頁至第57頁）    │
│  │      │              │，因買主施兆澤│      ├─────┤(2)被告乙○○之自白      │
│  │      │              │以0000000000號│      │共計3千元 │  偵訊（95年偵字第4554│
│  │      │              │行動電話於左列│      │。        │    號卷(一)第100頁至第102│
│  │      │              │時間與被告等聯│      │          │    頁）                │
│  │      │              │絡買賣事宜後，│      │          │  審訊（95年聲羈字第10│
│  │      │              │嗣於左列之地，│      │          │    6號第3頁至第5頁；原 │
│  │      │              │以每次1千元至2│      │          │    審卷第28頁至第31頁、│
│  │      ├───────┤千元之價格，將│      │          │    第52頁至第57頁）    │
│  │      │基隆市八堵火車│確切重量不詳之│      │          │(3)證人施兆澤於偵查之證述│
│  │      │站後方籃球場、│第一級毒品海洛│      │          │  （95年偵字第4554號卷(一)│
│  │      │過港路郵局旁及│因販賣予施兆澤│      │          │    第241頁至第242頁）  │
│  │      │過港路某OK便利│，共計2次。   │      │          │(4)通訊監察譯文表5件（95 │
│  │      │商店前等地。  │              │      │          │  年偵字第4554號卷(三)第1 │
│  │      │              │              │      │          │  頁至第2頁、第15頁、第 │
│  │      │              │              │      │          │  35頁、第37頁、第109頁 │
│  │      │              │              │      │          │  ）                    │
├─┼───┼───────┼───────┼───┼─────┼────────────┤
│(四)│甲○○│95年9月20日 │甲○○、乙○○│劉志文│900元。 │(1)被告甲○○之自白      │
│  │乙○○│  下午2時00分 │明知海洛因係屬│      │1張，1千│  偵訊（95年偵字第4554│
│  │      │95年9月24日 │毒品危害防制條│      │  元。    │    號卷(一)第96頁至第100 │
│  │      │  晚上11時00分│例所列管之第一│      │3張，3千│    頁）                │
│  │      │95年9月27日 │級毒品，不得非│      │  元。    │                        │
│  │      │  下午2時21分 │法持有及販賣，│      ├─────┤  審訊（95年聲羈字第10│
│  │      │              │竟仍基於共同販│      │共計4900元│    6號第3頁至第5頁；原 │
│  │      │              │賣海洛因之犯意│      │          │    審卷第25頁至第28頁、│
│  │      │              │，因買主劉志文│      │          │    第52頁至第57頁）    │
│  │      │              │以0000000000號│      │          │(2)被告乙○○之自白      │
│  │      │              │行動電話於左列│      │          │  偵訊（95年偵字第4554│
│  │      │              │時間與被告聯絡│      │          │    號卷(一)第100頁至第102│
│  │      │              │買賣事宜後，嗣│      │          │    頁）                │
│  │      │              │於左列之地，以│      │          │  審訊（95年聲羈字第10│
│  │      │              │每次9百元至3千│      │          │     6號第3頁至第5頁；  │
│  │      ├───────┤元之價格，將確│      │          │    原審卷第28頁至第31頁│
│  │      │基隆市南榮公墓│切重量不詳之第│      │          │    、第52頁至第57頁）  │
│  │      │出口處、過港路│一級毒品海洛因│      │          │(3)證人劉志文於偵訊之證述│
│  │      │郵局附近及亞洲│販賣予劉志文，│      │          │  （95年偵字第4554號卷(一)│
│  │      │雨林檳榔攤等地│共計3次。     │      │          │  第247頁至第248頁）    │
│  │      │。            │              │      │          │(4)通訊監察譯文表3件（95 │
│  │      │              │              │      │          │  年偵字第4554號卷(三)第16│
│  │      │              │              │      │          │  0頁、第162頁、第164頁 │
│  │      │              │              │      │          │  ）                    │
├─┼───┼───────┼───────┼───┼─────┼────────────┤
│(五)│甲○○│95年9月12日 │甲○○、乙○○│郭允中│1張，1千│(1)被告甲○○之自白      │
│  │乙○○│  下午9時18分 │明知海洛因係屬│      │元。      │  偵訊（95年偵字第4554│
│  │      │  （起訴書誤載│毒品危害防制條│      │1張，1千│    號卷(一)第96頁至第100 │
│  │      │  為95年9月10 │例所列管之第一│      │元。      │    頁）                │
│  │      │  日下午某時）│級毒品，不得非│      │1張，1千│  審訊（95年聲羈字第10│
│  │      │95年9月18日 │法持有及販賣，│      │元。      │    6號第3頁至第5頁；原 │
│  │      │  下午6時18分 │竟仍基於共同販│      │1張，1千│    審卷第25頁至第28頁、│
│  │      │95年9月19日 │賣海洛因之犯意│      │元。      │    第52頁至第57頁）    │
│  │      │  下午3時23分 │，因買主郭允中│      │700元。 │(2)被告乙○○之自白      │
│  │      │95年9月27日 │以0000000000號│      │600元。 │  偵訊（95年偵字第4554│
│  │      │  中午12時9分 │行動電話於左列│      │600元。 │    號卷(一)第100頁至第102│
│  │      │95年9月28日 │時間與被告聯絡│      │          │    頁）                │
│  │      │  上午11時47分│買賣事宜後，嗣│      │          │  審訊（95年聲羈字第10│
│  │      │95年9月25日 │於左列之地，以│      │          │    6號第3頁至第5頁；原 │
│  │      │  上午10時52分│每次600元至5千│      │          │    審卷第28頁至第31頁、│
│  │      │95年9月29日 │元之價格，將確│      │          │    第52頁至第57頁）    │
│  │      │  下午3時20分 │切重量不詳之第│      │          │(3)證人陳佳惠於偵訊時之證│
│  │      │              │一級毒品海洛因│      │          │  述（95年偵字第4554號卷│
│  │      │              │販賣予郭家成，│      │          │  (一)第229頁至第230頁）  │
│  │      │              │共計7次。     │      │          │(4)證人郭允中於偵訊之證述│
│  │      │              │              │      │          │  （95年偵字第4554號卷(一)│
│  │      │              │              │      │          │  第7頁、第9頁、第12頁、│
│  │      ├───────┤              │      ├─────┤  第263頁至第265頁）    │
│  │      │基隆市八堵區過│              │      │共計5900元│(5)通訊監察譯文表7件（95 │
│  │      │港路某OK便利商│              │      │          │  年偵字第4554號卷(三)第14│
│  │      │店前、源遠橋橋│              │      │          │  2頁、第146頁、第152頁 │
│  │      │頭、八堵礦工醫│              │      │          │  、第154頁、第158頁至第│
│  │      │院前及廟口夜市│              │      │          │  159頁、第164頁）      │
│  │      │等地。        │              │      │          │                        │
└─┴───┴───────┴───────┴───┴─────┴────────────┘
附表二：（轉讓第一級毒品海洛因）
┌─┬───┬────────┬───────┬───┬────────────┐
│編│行為人│犯罪時間、次數及│犯罪事實      │受讓人│ 證據一覽               │
│  │      │轉讓毒品重量（淨│              │      │                        │
│  │      │重）            │              │      │                        │
│號│      ├────────┤              │      │                        │
│  │      │犯罪地點        │              │      │                        │
├─┼───┼────────┼───────┼───┼────────────┤
│(一)│甲○○│95年7、8月間某│明知海洛因為毒│陳明順│(1)被告甲○○於審訊時之自│
│  │      │  日各1次，每次 │品危害防制條例│      │  白（原審卷第25頁至第28│
│  │      │  約0.1公克     │所列管之第一級│      │  頁、第52頁至第57頁）  │
│  │      │95年9月2日上午│毒品，不得轉讓│      │(2)證人陳明順於偵訊之證述│
│  │      │  6時48分，1次，│，因友人陳明順│      │  （95年偵字第4554號卷(一)│
│  │      │  2張（約0.2公克│以0000000000號│      │  （第244頁至第245頁）  │
│  │      │  ）            │行動電話分別於│      │(3)通訊監察譯文表1件（95 │
│  │      │                │左列之時間向陳│      │  年偵字第4554號卷(三)第12│
│  │      │                │宏仁索取海洛因│      │  3頁）                 │
│  │      │                │以供施用，竟基│      │                        │
│  │      ├────────┤於轉讓海洛因之│      │                        │
│  │      │基隆市八堵區某  │犯意聯絡，於左│      │                        │
│  │      │檳榔攤及八堵區  │列之時、地，分│      │                        │
│  │      │某幼稚園前等地  │別3次無償轉讓 │      │                        │
│  │      │。              │海洛因（共約0.│      │                        │
│  │      │                │4公克）予陳明 │      │                        │
│  │      │                │順施用。      │      │                        │
├─┼───┼────────┼───────┼───┼────────────┤
│(二)│甲○○│95年8月17 日上│明知海洛因為毒│余文章│(1)被告甲○○於審訊時之自│
│  │乙○○│  午9時13分，1次│品危害防制條例│      │  白（原審卷第25頁至第28│
│  │      │  ，1張（約0.1公│所列管之第一級│      │  頁、第52頁至第57頁）  │
│  │      │  克）          │毒品，不得轉讓│      │(2)被告乙○○於審訊時之自│
│  │      │95年8月28日下 │轉讓，因友人余│      │  白（原審卷第28頁至第31│
│  │      │  午6時4分，1次 │文章以00000000│      │   頁、第52頁至第57頁） │
│  │      │  1張（約0.1公克│59、0000000000│      │(3)證人余文章於偵訊之證述│
│  │      │  ）            │、0000000000、│      │  （95年偵字第4554號卷(一)│
│  │      │95年9月2日上午│0000000000、09│      │  第271頁至第273頁）    │
│  │      │  9時55分，1次，│00000000號行動│      │(4)證人陳文雅於偵訊之證述│
│  │      │  1張（約01公克 │電話分別於左列│      │  （95年偵字第4554號卷(一)│
│  │      │  ）            │之時間向甲○○│      │  第193頁至第195頁）    │
│  │      │95年9月12日下 │、乙○○索取海│      │(5)陳文雅申辦之0000000000│
│  │      │  午6時43分（起 │洛因以供施用，│      │  號亞太行動寬頻行動電話│
│  │      │  訴書誤載為4時4│2 人竟基於轉讓│      │  之通聯調閱查詢單影本1 │
│  │      │  3分），1次，1 │海洛因之犯意聯│      │  件（95年度偵字第4554號│
│  │      │  千元（約0.1公 │絡，共同於左列│      │  卷(一)第68頁至第69頁）  │
│  │      │  克）          │之地點，分別6 │      │(6)通訊監察譯文表5件（95 │
│  │      │95年9月28日上 │次（共約0.1*6 │      │  年偵字第4554號卷(三)第38│
│  │      │  午11時18分，1 │=0.6公克）無償│      │  頁、46頁、第113頁、第1│
│  │      │  次，1千元（約0│轉讓海洛因予余│      │  31頁、第144頁、146頁）│
│  │      │  .1公克）      │文章施用。    │      │                        │
│  │      │95年9月29日下 │              │      │                        │
│  │      │  午3時9分，1次 │              │      │                        │
│  │      │  ，1張（約0.1公│              │      │                        │
│  │      │  克）          │              │      │                        │
│  │      ├────────┤              │      │                        │
│  │      │基隆市亞洲雨    │              │      │                        │
│  │      │林檳榔攤、八堵  │              │      │                        │
│  │      │橋下及八堵區某  │              │      │                        │
│  │      │籃球場          │              │      │                        │
├─┼───┼────────┼───────┼───┼────────────┤
│(三)│甲○○│95年8月30日下 │明知海洛因為毒│蔡源彬│(1)被告甲○○之自白      │
│  │乙○○│  午5時28分，1次│品危害防制條例│      │  偵訊（95年偵字第4554│
│  │      │  ，數量不詳    │所列管之第一級│      │    號卷(一)第189頁至第191│
│  │      │95年9月1日下午│毒品，不得轉讓│      │    頁）                │
│  │      │  1時39分，1次，│，因友人蔡源彬│      │  審訊（原審卷第25頁至│
│  │      │  數量不詳      │以0000000000號│      │    第28頁、第52頁至第57│
│  │      │95年9月5日下午│行動電話分別於│      │    頁）                │
│  │      │  4時31分，1 次 │左列之時間向陳│      │(2)被告乙○○於審訊時之自│
│  │      │  ，2張（約0.2公│宏仁、乙○○索│      │  白（原審卷第28頁至第31│
│  │      │  克）          │取海洛因以供施│      │  頁、第52頁至第57頁）  │
│  │      │                │用，2人竟基於 │      │(3)證人蔡源芳於偵訊時之證│
│  │      │                │轉讓海洛因之犯│      │  述（95年偵字第4554號卷│
│  │      │                │意聯絡，共同於│      │  (一)第89頁至第90頁）    │
│  │      │                │左列之地點，分│      │(4)證人蔡源彬於偵訊之證述│
│  │      │                │別3次無償轉讓 │      │  （95年偵字第4554號卷(一)│
│  │      │                │海洛因予蔡源彬│      │  第92頁至第94頁）      │
│  │      │                │施用。        │      │(5)通訊監察譯文表3件（95 │
│  │      ├────────┤              │      │  年偵字第4554號卷(三)第11│
│  │      │均在基隆市八堵  │              │      │  5頁、第123頁、第127頁 │
│  │      │區某籃球場      │              │      │  ）                    │
│  │      │                │              │      │(6)蔡源芳申辦之0000000000│
│  │      │                │              │      │  號和信電訊行動電話之基│
│  │      │                │              │      │  本資料影本1件（95年度 │
│  │      │                │              │      │  偵字第4554號卷(一)第64頁│
│  │      │                │              │      │  至第65頁）            │
├─┼───┼────────┼───────┼───┼────────────┤
│(四)│甲○○│95年9月21日上 │明知海洛因為毒│林柏吏│(1)被告甲○○之自白      │
│  │乙○○│  午11時4分，1次│品危害防制條例│      │  警詢（95年偵字第4554│
│  │      │  ，1千（約0.1公│所列管之第一級│      │    號卷(一)第20頁至第22頁│
│  │      │  克）          │毒品，不得轉讓│      │    、第24頁至第26頁）  │
│  │      │95 年10月1日中│，因友人林柏吏│      │  偵訊（95年偵字第4554│
│  │      │  午12時15分，1 │以0000000000號│      │    號卷(一)第96頁至第100 │
│  │      │  次，2千（約0.2│行動電話別於左│      │    頁、第105頁）       │
│  │      │  公克）        │列之時間向陳宏│      │  審訊（原審卷第25頁  │
│  │      │95 年10月4日上│仁、乙○○索取│      │    至第28頁、第52頁至第│
│  │      │  午10時，1次（ │海洛因以供施用│      │    57頁）              │
│  │      │  約0.24公克）  │，2人竟基於轉 │      │(2)被告乙○○之自白      │
│  │      │                │讓海洛因之犯意│      │  警詢（95年偵字第4554│
│  │      │                │聯絡，共同於左│      │    號卷(一)第36頁至第38頁│
│  │      │                │列之地點，分別│      │    ）                  │
│  │      ├────────┤3次（共約0.54 │      │  偵訊（95年偵字第4554│
│  │      │基隆市八堵橋下  │公克）無償轉讓│      │    號卷(一)第100頁至第102│
│  │      │及南榮公墓下方  │海洛因予林柏吏│      │    頁）                │
│  │      │                │施用。        │      │  審訊（原審卷第28頁至│
│  │      │                │              │      │    第31頁、第52頁至第57│
│  │      │                │              │      │    頁）                │
│  │      │                │              │      │(3)證人林柏吏之證述      │
│  │      │                │              │      │  偵訊（95年偵字第4554號│
│  │      │                │              │      │  卷(一)第84頁至第86頁）  │
│  │      │                │              │      │(4)通訊監察譯文表1件（95 │
│  │      │                │              │      │年偵字第4554號卷(三)第16 1│
│  │      │                │              │      │頁、165至166頁、168頁   │
│  │      │                │              │      │  ）                    │
│  │      │                │              │      │(5)法務部調查局95年10月23│
│  │      │                │              │      │日調科壹字第0952302821 0│
│  │      │                │              │      │號鑑定書影本1件（95年度 │
│  │      │                │              │      │偵字第4554號卷(一)第      │
│  │      │                │              │      │  222頁）               │
│  │      │                │              │      │(6)照片10幀（95年度警聲搜│
│  │      │                │              │      │字第746號卷第24頁至第26 │
│  │      │                │              │      │頁；95年偵字第4554號    │
│  │      │                │              │      │  卷(一)第44頁、第106頁至 │
│  │      │                │              │      │  第107頁）             │
│  │      │                │              │      │(7)扣案海洛因1小包（淨重 │
│  │      │                │              │      │0.24公克。空包袋重0.19  │
│  │      │                │              │      │公克、吸管重0.09公克）  │
├─┼───┼────────┼───────┼───┼────────────┤
│(五)│甲○○│95年9月間某日，1│明知海洛因為毒│杜駿麟│(1)被告甲○○之自白      │
│  │      │次，重約0.1公克 │品危害防制條例│      │  偵訊（95年偵字第4554│
│  │      │                │所列管之第一  │      │    號卷(一)第189頁至第191│
│  │      │                │級毒品，不得轉│      │    頁）                │
│  │      │                │讓，因友人杜駿│      │  審訊（原審卷第25頁至│
│  │      │                │麟至其租屋處，│      │    第28頁、第52頁至第57│
│  │      │                │遂基於轉讓海洛│      │    頁）                │
│  │      │                │因之犯意，於左│      │(2)證人杜俊雄於偵訊時之證│
│  │      ├────────┤列之時間、地點│      │  述（95年偵字第4554號卷│
│  │      │基隆市暖暖區過  │，無償轉讓海洛│      │  (一)第157頁至第159頁）  │
│  │      │港路10巷204號2  │因1次予杜駿麟 │      │(3)證人杜駿麟於偵訊時之證│
│  │      │樓租屋處        │施用。        │      │  述（95年偵字第4554號卷│
│  │      │                │              │      │  (一)第161頁至第163頁、第│
│  │      │                │              │      │  268頁至第269頁）      │
└─┴───┴────────┴───────┴───┴────────────┘


司法院資訊處製作；財團法人民間司法改革基金會備份。
